nb: Fikseringstype: Festepinn; Festeskrue; Festepigg; Annet
th: ประเภทการยึด: หมุดยึด; สกรูยึด; หมุดยึดแบบหนาม; อื่นๆ
es: Tipo de fijación: Pasador de fijación; Tornillo de fijación; Pincho de fijación; Otros
el: Τύπος στερέωσης: Πείρος στερέωσης; Βίδα στερέωσης; Ακίδα στερέωσης; Άλλο
it: Tipo attacco: Perno di fissaggio; Vite di fissaggio; Picchetto di fissaggio; Altro
de: Fixierungstyp: Befestigungsstift; Befestigungsschraube; Befestigungsspieß; Sonstiges
pt-BR: Tipo de fixação: Pino de fixação; Parafuso de fixação; Pino de fixação; Outro
tr: Sabitleme Tipi: Sabitleme pimi; Sabitleme vidası; Sabitleme çivisi; Diğer
cs: Typ připevnění: Upevňovací kolík; Upevňovací šroub; Upevňovací hrot; Jiné
ro-RO: Tip fixare: Știft de fixare; Șurub de fixare; Pivot de fixare; Altele
vi: Loại cố định: Chốt cố định; Vít cố định; Cọc cố định; Khác
fi: Kiinnitystyyppinen: Kiinnitystappi; Kiinnitysruuvi; Kiinnityspiikki; Muu
sl-SI: Vrsta pritrditve: Pritrdilni zatič; Pritrdilni vijak; Pritrdilna konica; Drugo
nl: Bevestigingstype: Bevestigingspin; Bevestigingsschroef; Bevestigingsnagel; Andere
pt-PT: Tipo de fixação: Pino de fixação; Parafuso de fixação; Espigão de fixação; Outro
hu: Rögzítés típusa: Rögzítőcsap; Rögzítőcsavar; Rögzítőtüske; Egyéb
fr: Type de fixation: Épingle de fixation; Vis de fixation; Pointe de fixation; Autre
lt-LT: Tvirtinimo tipas: Tvirtinimo kaištis; Tvirtinimo varžtas; Tvirtinimo smailė; Kita
zh-CN: 固定类型: 固定销; 固定螺丝; 固定钉; 其他
ja: 固定タイプ: 固定ピン; 固定ネジ; 固定スパイク; その他
sk-SK: Typ upevnenia: Upevňovací kolík; Upevňovacia skrutka; Upevňovací hrot; Iné
pl: Typ mocowania: Sworzeń mocujący; Śruba mocująca; Kolec mocujący; Inne
hr-HR: Vrsta mehanizma pričvršćivanja: Čavao za pričvršćivanje; Vijak za pričvršćivanje; Kolac za pričvršćivanje; Ostalo
ko: 고정 유형: 핀 고정; 나사 고정; 스파이크 고정; 기타
bg-BG: Тип фиксиране: Фиксиращ щифт; Фиксиращ винт; Фиксиращ шип; Други
da: Fikseringstype: Fastgørelsesstift; Fastgørelsesskrue; Fastgørelsesspids; Andet
en: Fixation type: Fixing pin; Fixing screw; Fixing spike; Other
zh-TW: 固定類型: 固定插銷; 固定螺絲; 固定道釘; 其他
ru: Способ фиксации: Фиксирующий штифт; Крепежный винт; Фиксирующий шип; Другой
sv: Typ av fastsättning: Fäststift; Fästskruv; Fästspik; Övrigt